【裁判字號】    92,親,110
【裁判日期】    921229
【裁判案由】    否認子女
【裁判全文】
臺灣高雄地方法院民事判決  九十二年親字第一一０號
    原      告  丁○○
    被      告  乙○○
    法定代理人  丙○○
    被      告  甲○○
右當事人間否認子女事件，本院於民國九十二年十二月十五日辯論終結，判決如左：
    主      文
確認被告乙○○（男，民國○○○年○月○○日生，身分證字號：Ｚ0000000
00號）非原告與被告甲○○之婚生子。
訴訟費用由被告負擔。
    事實及理由
一、原告主張：其於民國八十四年六月五日與被告甲○○結婚後，旋入伍服役，嗣因
    雙方個性不合，被告甲○○於八十五年九月間原告入伍期間離家出走，並與被告
    乙○○之法定代理人丙○○同居，乃自丙○○處受胎，而於八十七年五月十七日
    生下被告乙○○，由於其迄於八十六年九月十日始與被告甲○○辦理離婚登記，
    被告乙○○依法推定為其與被告甲○○之婚生子，然被告乙○○實為被告甲○○
    與丙○○所生，爰依民法第一千零六十三條第二項之規定提起本訴，請求確認被
    告乙○○非原告與被告甲○○所生之婚生子。又被告甲○○對其隱瞞被告乙○○
    出生之事，並擅自於八十八年五月二十一日向戶政機關登記於其名下，嗣於九十
    二年七月十五日，原告至戶政機關調閱戶籍謄本時，赫然發現有子被告乙○○一
    名，乃詢問被告甲○○，始發現上情等語。
    被告則以：被告乙○○確係被告甲○○與丙○○所生等語。
二、按妻之受胎，係在婚姻關係存續中者，固推定其所生子女為婚生子女；惟該推定
    ，如夫妻之一方能證明妻非自夫受胎者，得於知悉子女出生之日起一年內提起否
    認之訴，此觀民法第一千零六十三條第一項、第二項規定自明。
三、查原告主張被告甲○○自八十五年九月間離家後，即未與其聯絡，且未曾告知已
    於八十七年五月十七日產下乙○○之事，直至九十二年七月十五日，其向戶政機
    關申請戶籍謄本，始知乙○○出生之事實，業據提出戶籍謄本一份為證，且為被
    告所不爭執，堪信為真實，原告既係於九十二年七月十五日始知乙○○出生之事
    ，則其於九十二年八月二十七日提起本件訴訟，尚屬於知悉子女出生之日起一年
    內之法定期間起訴，合先敘明。
四、原告主張被告乙○○雖係依法推定為其與被告甲○○之婚生子，惟被告甲○○八
    十五年九月間即離家出走而與丙○○同居，被告乙○○係被告甲○○自丙○○處
    受胎所生，非自其受胎所生等事實，業據提出戶籍謄本、退伍令為證，且經證人
    即原告之母陳林緩到庭證稱：「兒子在婚後沒多久就去當兵，媳婦在長孫生完沒
    有多久就離家，沒有再與兒子同居，次子不知道是媳婦自何人受胎所生。」等語
    （詳見本院九十二年十月六日言詞辯論筆錄），及被告乙○○之法定代理人丙○○陳稱：「被告甲○○於八十五年九月離家後就和我同居，被告乙○○是被告甲○○自我受胎所生。」等語明確（詳見本院九十二年十月二十三日言詞辯論筆錄
    ），參酌本院囑託財團法人長庚紀念醫院高雄分院鑑定上開事項，經該院鑑定分
    析結果認為：不能排除丙○○與乙○○間之親子關係，丙○○與乙○○之父子關
    係確定率為百分之九九點0000000，因此丙○○為乙○○之親生父親之假
    設，無法由此次測試中排除等語，有該院九十二年十一月二十五日（九二）長庚
    院高字第四四三八號函及檢送之親子鑑定報告在卷可稽，本院斟酌上開證據為調
    查結果，認原告主張之事實，可信為真正。
五、揆諸上開說明，被告乙○○顯非被告甲○○自原告受胎所生之子；從而，原告依
    民法第一千零六十三條第二項之規定，訴請確認被告乙○○非原告與被告甲○○
    之婚生子，即屬正當，應予准許。
六、訴訟費用負擔之依據：民事訴訟法第七十八條、第八十五條第一項前段。
中      華      民      國    九十二    年     十二     月    二十九    日
                              臺灣高雄地方法院家事法庭
~B法      官  黃悅璇
右為正本係照原本作成
如對本判決抗告須於判決送達後二十日內向本院提出上訴狀
中      華      民      國    九十二    年     十二     月     二十九   日
~B法院書記官  王治華


司法院資訊處製作；財團法人民間司法改革基金會備份。
